臺灣澎湖地方法院民事裁定　　　　　　　　　　　　　　　九十四年度聲字第四號
　　抗　告　人　合作金庫銀行股份有限公司
　　法定代理人　丙○○
　　代　理　人　陳利權
　　相　對　人　甲○○
　　　　　　　　乙○○○
右當事人間聲請限期起訴事件，對於本院九十四年二月十五日裁定，抗告人提起抗告
，本院裁定如左：
    主      文
原裁定廢棄。
相對人之聲請駁回。
聲請及抗告程序費用由相對人負擔。
    理      由
一、相對人聲請意旨略以：抗告人為訴外人洪恩德債權人，遂以相對人為洪恩德繼承
    人為由，取得本院九十三年度裁全字第八五號假扣押裁定後，以九十三年度執全
    字第六三號假扣押執行事件查封相對人財產。然而，抗告人之本案請求尚未繫屬
    法院，為此聲請命抗告人限期起訴。
二、抗告意旨則以：抗告人對於訴外人洪恩德業已取得八十五年度促字第一八號確定
    支付命令，而洪恩德於民國九十一年九月四日死亡，並由相對人繼承其財產，故
    抗告人對於相對人之本案請求，已經確定在案，並非尚未繫屬法院。因此，原裁
    定命抗告人限期對相對人起訴，於法不合，為此抗告請求廢棄原裁定。
三、民事訴訟法第五百二十九條第一項規定：本案尚未繫屬者，命假扣押之法院，應
    依債務人聲請，命債權人於一定期間內起訴。其立法目的，無法在使假扣押程序
    保全之本案請求，得以儘速確定，避免債務人因受假扣押，以致權利長期無法行
    使又處於晦暗不明之狀態。因此，根據前開法條之文義及目的予以解釋，凡假扣
    押之本案請求已經繫屬者，不論是繫屬當中或者繫屬後已經確定，因當事人間本
    案權利義務關係已無拖延難以確定之風險，即不應再為限期起訴之聲請。在本件
    情形，抗告人業已對訴外人洪恩得取得本院八十五年度促字第一八號確定支付命
    令，而洪恩德於九十一年九月四日死亡後，相對人成為洪恩德繼承人，且未合法
    拋棄或限定繼承等情，業據調取八十五年度促字第一八號、九十一年度繼字第二
    二號卷宗查證屬實，依據民事訴訟法第五百二十一條第一項、第四百零一條第一
    項等規定，抗告人對於洪恩德金錢債權，顯已取得與確定判決同一效力之支付命
    令，且應由相對人予以繼受。而抗告人對於相對人假扣押之請求，即為上述同一
    請求，則經調取九十三年度裁全字第八五號假扣押卷宗核對無誤。參照前開說明
    ，抗告人對於相對人之本案債權，已經確定，並無實施假扣押後本案尚未繫屬之
    問題，故相對人所為限期起訴之聲請，於法未合。至於相對人如認自己並非前開
    確定支付命令效力所及，應屬執行程序中提起異議之訴之問題，又抗告人取得本
    案確定裁判後能否再行聲請假扣押一節，亦屬原假扣押裁定適法性及有無撤銷理
    由之另一問題，均與限期起訴之法定要件無關。從而，本件抗告為有理由，應廢
    棄原限期起訴之裁定，並駁回相對人之聲請。
四、依民事訴訟法第四百九十條第一項、第九十五條、第七十八條，裁定如主文。
中　　　華　　　民　　　國　　九十四　　年　　　三　　　月　　　一　　　日
                                        臺灣澎湖地方法院民事庭
                                            法  官  陳  介  安
右為正本係照原本作成。
如對本裁定抗告，須於裁定送達後十日內，向本院提出抗告狀（須附繕本）。
中　　　華　　　民　　　國　　九十四　　年　　　三　　　月　　　一　　　日
                                            書記官  劉  竹  苞
